# 可转换债券实际利率如何确定？

提问人：bestxulin 时间：2012-12-27 23:54:42
目前有一公司发行可转债，按照准则应该采用二级市场不符转股权的债券利率作为实际利率进行折算，那么这实际利率如何确定？可以用同期银行贷款利率吗？关键是债券利率不好取得啊，而且即使取得了，各家利率也可能不一样

回答人：chenyiwei
不能使用银行贷款利率，可以查找相应债券的二级市场收益率。 请各位网友谈谈你们在实务中具体是如何操作的，谢谢！